臺灣新北地方法院民事裁定　　　　　　　 110年度亡字第63號
聲　請　人　王清香　
相　對　人　廖文昌　


上列聲請人因宣告廖文昌死亡事件，聲請公示催告，本院裁定如
下：
    主  文
准對失蹤人乙○○（男，民國00年0 月0 日生，身分證統一編號
：Z000000000號，失蹤時最後住所：新北市○○區○○○路000
巷00號4樓）為宣告死亡之公示催告。
該失蹤人應於本公示催告揭示於法院公告處之日起陸個月內向本
院陳報現尚生存，如不陳報，本院將宣告其為死亡。
無論何人，凡知該失蹤人生死者，均應於上開期間內，將其所知
之事實陳報本院。
    理  由
一、聲請意旨略以：聲請人甲○○之丈夫即失蹤人乙○○於民國
    94年3 月1 日離開住所後，即未再歸返，音訊全無，聲請人
    曾於103 年7 月11日報警協尋，仍未有所獲，為此聲請准予
    為公示催告等語。
二、按失蹤人失蹤滿七年後，法院得因利害關係人或檢察官之聲
    請，為死亡之宣告；失蹤人為八十歲以上者，得於失蹤滿三
    年後，為死亡之宣告，民法第8 條第1 項、第2 項分別定有
    明文。次按法院准許宣告死亡之聲請者，應公示催告；公示
    催告應揭示於法院公告處、資訊網路及其他適當處所；法院
    認為必要時，並得命登載於公報或新聞紙，或用其他方法公
    告之。又前開陳報期間，自揭示之日起，應有六個月以上。
    失蹤人滿百歲者，其陳報期間，得定為自揭示之日起兩個月
    以上。家事事件法第156 條第1 、2 項及但書、第130 條第
    3 項至第5 項分別定有明文。
三、經查，聲請人主張之事實，業經證人即相對人之長女廖婉君
    到庭證稱：相對人失蹤前，兩造業已分居，全家人都知道相
    對人住處，聲請人偶爾買菜給他，幫他打掃，當時相對人身
    心狀況、身體都正常，但他酗酒，所以家人沒有跟他常聯絡
    ，當時相對人打電話騷擾聲請人，聲請人說先不要接，等二
    、三天後再接，後來接到相對人語音留言說他要去自殺，聲
    請人跟我弟弟去相對人住處找相對人，但找不到，相對人本
    來有工作，後來沒了，就一直住在他的住處，也沒有什麼朋
    友，沒跟什麼人聯絡，相對人失蹤後沒有任何人向聲請人或
    家人陳報關於他的消息等語，核與聲請人之主張大致相符，
    且經本院依職權查詢失蹤人乙○○之所得資料、勞健保投保
    資料、入出境資訊、臺灣高等法院在監在押全國紀錄表、臺
    灣高等法院被告前案紀錄表、健保就診就醫紀錄，均查無相
    關紀錄，有各該網路資料查詢結果各1 份在卷可憑。本院觀
    之上開事證，認相對人生死不明已達7 年法定失蹤年限一事
    為真實，聲請人聲請對相對人為死亡宣告，非無理由，自應
    依法為死亡宣告之公示催告。
四、依家事事件法第156 條第2 項，裁定如主文。 
中    華    民    國   110    年    10    月    29    日
 
                  家事第二庭  法  官  廣于霙
以上正本係照原本作成。 
如不服本裁定應於送達後10日內向本院提出抗告狀，並應繳納抗
告費新臺幣1,000 元整。
中    華    民    國   110    年    10    月    29    日
                               書記官  李采錡